臺灣高雄地方法院刑事判決　　　　　　　94年度易字第1836號
公　訴　人　臺灣高雄地方法院檢察署檢察官
被　　　告　庚○○
　　　　　　　　　　現羈押於臺灣高雄看守所
上列被告因竊盜等案件，經檢察官提起公訴（九十四年度偵字第
二一八０七號、第二二六九七號），本院改依簡式審判程序審理
，判決如下：
    主  文
庚○○連續攜帶兇器竊盜，累犯，處有期徒刑拾月。扣案之螺絲
起子貳把及手電筒、剪刀、鑿刀各壹支均沒收。
    事  實
一、庚○○前因毒品危害防制條例案件，經本院以九十三年度簡
    字第五二二三號判決，判處有期徒刑五月確定，於民國九十
    四年三月二十一日易科罰金執行完畢。詎其仍不知悔改，竟
    基於意圖為自己不法所有之概括犯意及毀損他人物品之犯意
    ，(一)先於九十四年九月二十二日凌晨三時許，在位於高雄市
    三民區○○路一六０號之停車場內，以其所有之手電筒一支
    為照明器具，並持其所有、客觀上足供為兇器使用之螺絲起
    子二把、剪刀、鑿刀各一支為破壞工具，連續將停放於該停
    車場內之(1)癸○○所有之車牌號碼ＹＱ—五０八二號自用小
    客車之左後車窗毀損（毀損部分未據告訴），竊取車內癸○○所有之現金新臺幣（下同）三百元得手；(2)丙○○所有之
    車牌號碼ＫＮ—三八八九號自用小客車之左前車窗毀損（毀
    損部分未據告訴），竊取車內丙○○所有之ＣＤ主機一台、
    手電筒一支、現金五百元（總共約值四千元）得手；(3)辛○○所有之車牌號碼八Ｓ—七三二一號自用小客車之左後車窗
    毀損（毀損部分未據告訴），竊取車內辛○○所有背包一個
    （約值五千元）得手；(4)丁○○所有之車牌號碼ＹＵ—九三
    一六號自用小客車之右前車窗毀損，在車內著手搜尋財物不
    著而未遂；(5)壬○○所有之車牌號碼ＺＭ—九九二六號自用
    小客車之右前車窗毀損（毀損部分未據告訴），在車內著手
    搜尋財物不著而未遂；(6)乙○所有之車牌號碼ＸＷ—四七九
    一號自用小客車之左前車窗毀損（毀損部分未據告訴），在
    車內著手搜尋財物不著而未遂；(7)己○○所有之車牌號碼Ｋ
    二—五三五五號自用小客車之左後車窗毀損（毀損部分未據
    告訴），在車內著手搜尋財物不著而未遂。嗣因庚○○於行
    竊過程中觸動汽車警報器，為附近住戶魏武勇發現並報警處
    理，經警在上開停車場內查獲庚○○，並扣得其上開竊得之
    物品（已發還癸○○、丙○○、辛○○）、螺絲起子二把及
    手電筒、剪刀、鑿刀各一支；(二)後於同年十月三日夜間十一
    時五十九分許，庚○○承前開意圖為自己不法所有之概括犯
    意，在高雄市○○區○○路一九三號前，見該住宅之大門未
    關，遂侵入該住宅一樓內，竊取戊○○所有之雷朋眼鏡一副
    、鑰匙七支、印章一枚、口罩一個、手錶一支及金牌一面（
    總共約值四千元）得手，適為戊○○由該處二樓下來至一樓
    時發現，庚○○見狀遂趕緊逃離該處，戊○○則在後追趕，
    追逐中引起路人注意而報警處理，嗣經警與戊○○合力在高
    雄市○○區○○街二六四號前將庚○○逮捕，並扣得其前開
    竊得之物品（已發回戊○○），因而知悉上情。
二、案經癸○○、丙○○、辛○○、丁○○、戊○○訴由高雄市
    政府警察局三民第二分局移送臺灣高雄地方法院檢察署檢察
    官偵查起訴。
    理  由
一、按本件被告庚○○所犯係死刑、無期徒刑、最輕本刑為三年
    以上有期徒刑以外之罪，其於準備程序就前揭被訴事實為有
    罪之陳述，經受命法官告知簡式審判程序之旨，並聽取其與
    公訴人之意見後，本院認無不得或不宜改依簡式審判程序進
    行之處，爰依刑事訴訟法第二百七十三條之一第一項、第二
    百八十四條之一，裁定本件由受命法官獨任進行簡式審判程
    序，合先敘明。
二、前揭犯罪事實，業據被告於本院審理中坦承不諱，核與被害
    人癸○○、丙○○、辛○○、丁○○、壬○○、乙○、己○○（見警一卷第六至十九頁）、戊○○（見警二卷第四、五
    頁）於警詢中之指述內容，及證人魏武勇（見警一卷第四、
    五頁）於警詢中之證述情節相符，復有癸○○、丙○○、辛○○（見警一卷第二二至二四頁）、戊○○（見警二卷第十
    五頁）出具之贓物認領保管單與查獲照片（見警一卷第三四
    至四四頁）附卷可稽，及螺絲起子二把、手電筒、剪刀、鑿
    刀各一支扣案可憑，則被告前開自白與事實相符，堪以採信
    。本件事證明確，被告前開犯行，洵堪認定。
三、按刑法第三百二十一條第一項第三款之攜帶兇器竊盜罪，係
    以行為人攜帶兇器竊盜為其加重條件，此所謂兇器，其種類
    並無限制，凡客觀上足對人之生命、身體、安全構成威脅，
    具有危險性之兇器均屬之，且祇須行竊時攜帶此種具有危險
    性之兇器為已足，並不以攜帶之初有行兇之意圖為必要（最
    高法院七十九年臺上字第五二五三號判例足資參照），被告
    持以為犯罪事實(一)所示犯行之螺絲起子二把、剪刀、鑿刀各
    一支，均為金屬材質且外型尖銳，並得用以破壞前開自用小
    客車之車窗玻璃，客觀上自足對人之生命、身體、安全構成
    威脅，要屬兇器無誤，是核被告前開犯罪事實(一)(1)至(3)所為
    ，係犯刑法第三百二十一條第一項第三款之攜帶兇器竊盜既
    遂罪；其前開犯罪事實(一)(4)所為，係犯刑法第三百二十一條
    第二項、第一項第三款之攜帶兇器竊盜未遂罪及同法第三百
    五十四條之毀損罪；其前開犯罪事實(一)(5)至(7)所為，係犯刑
    法第三百二十一條第二項、第一項第三款之攜帶兇器竊盜未
    遂罪；其前開犯罪事實(二)所為，係犯刑法第三百二十一條第
    一項第一款之夜間侵入住宅竊盜既遂罪。被告先後多次竊盜
    犯行，時間緊接，犯罪構成要件相同，顯係基於概括犯意為
    之，應依連續犯之規定，以情節較重之犯罪事實(一)(3)所示之
    攜帶兇器竊盜罪（蓋此部分竊得物品價值最高）論以一罪，
    並加重其刑。被告前開連續攜帶兇器竊盜犯行與毀損犯行間
    ，有方法目的之牽連關係，應依刑法第五十五條規定，從一
    重之連續攜帶兇器竊盜罪處斷。被告有如犯罪事實欄所載之
    上揭前科紀錄，有臺灣高等法院被告前案紀錄表及臺灣高雄
    地方法院檢察署被告之刑案資料查註紀錄表在卷可稽，其受
    有期徒刑執行完畢，五年內再犯本件最重本刑為有期徒刑以
    上之罪，為累犯，應依刑法第四十七條規定加重其刑，並遞
    加重之。爰審酌被告正值青壯，不思以正當方式賺取財物，
    為貪圖私利，即恣意破壞他人車輛、竊取他人財物，所為並
    不足取，惟念其犯後坦承所有犯行，態度尚可，且所竊得之
    財物均已返還被害人，未對被害人造成進一步之損害等一切
    情狀，量處如主文所示之刑，以資懲儆。扣案之螺絲起子二
    把及手電筒、剪刀、鑿刀各一支，係被告所有供本件犯罪所
    用之物，業據其於本院審理中供陳明確，爰依刑法第三十八
    條第一項第二款之規定，併予宣告沒收。
據上論斷，應依刑事訴訟法第二百七十三條之一第一項、第二百
八十四條之一、第二百九十九條第一項前段，刑法第五十六條、
第三百二十一條第一項第三款、第三百五十四條、第五十五條、
第四十七條、第三十八條第一項第二款，罰金罰鍰提高標準條例
第一條前段，判決如主文。
本案經檢察官甲○○到庭執行職務。
中　　華　　民　　國　　九十四　年　十一　月　二十四　日
                  刑事第五庭   法　官 陳君杰
以上正本證明與原本無異。
如不服本判決，應於收受送達後10日內向本院提出上訴書狀。
中　　華　　民　　國　　94　　年　　11　　月　　24　　日
　　　　　　　　　　　　　　   書記官 林明忠
如不服本判決，應於判決送達後十日內，向本院提出上訴狀。
附錄本案論罪科刑法條：
刑法第三百二十一條
犯竊盜罪而有左列情形之一者，處六月以上、五年以下有期徒刑
：
一  於夜間侵入住宅或有人居住之建築物、船艦或隱匿其內而犯
    之者。
二  毀越門扇、牆垣或其他安全設備而犯之者。
三  攜帶兇器而犯之者。
四  結夥三人以上而犯之者。
五  乘火災、水災或其他災害之際而犯之者。
六  在車站或埠頭而犯之者。
前項之未遂犯罰之。
刑法第三百五十四條
毀棄、損壞前二條以外之他人之物或致令不堪用，足以生損害於
公眾或他人者，處二年以下有期徒刑、拘役或五百元以下罰金。
